【裁判字號】    97,交抗,1057
【裁判日期】    970821
【裁判案由】    違反道路交通管理處罰條例
【裁判全文】
臺灣高等法院交通事件裁定            97年度交抗字第1057號
  抗  告  人
  即受處分人  甲○○
上列抗告人因違反道路交通管理處罰條例案件，不服臺灣士林地
方法院，中華民國97年 7月2日所為裁定（97年度交聲字第652號
），提起抗告，本院裁定如下：
    主  文
抗告駁回。
    理  由
一、抗告意旨略以：抗告人於民國（下同）97年 4月24日晚上10
    時17分許，因家中有急事，始駕駛車牌號碼ＣＦ－3247號自
    用小客車，於行經臺北市○○○路與承德路六段交叉路口待
    左轉時，突遭右側並排之警車，要求抗告人左轉後靠右側停
    車，並即遭開罰單，然臺灣有多少車主沒駕照但領有車輛，
    該名警員之取締方法實為不妥，且該名員警因不熟條例開錯
    罰單，經抗告人自行上網查詢才知道罰單錯誤，經電詢該名
    員警才處理更正，本件之取締，無法讓車輛所有人及駕駛人
    心服，原審就此未予審酌，而裁定駁回抗告人聲明之異議，
    實有未當，為此依法提起抗告，請求撤銷原裁定云云。
二、按汽車駕駛人，於駕駛執照吊扣期間駕駛小型車或機器腳踏
    車，處新臺幣（下同） 6千元以上1萬2千元以下罰鍰，並吊
    銷其駕駛執照， 1年內不得考領駕駛執照，道路交通管理處
    罰條例第21條第1項第5款、第4項、第67條第3項分別定有明
    文。
三、查抗告人甲○○因違規酒駕遭吊扣駕駛執照一年，吊扣期間
    自96年12月25日起至97年12月24日止，此有抗告人汽車駕照
    基本資料乙份附卷可參（見原審卷第 9頁），詎抗告人於上
    開駕駛執照吊扣期間之97年4月24日晚上10時17分許，仍駕
    駛車牌號碼ＣＦ－3247號自用小客車，而於行經臺北市○○
    ○路與承德路六段交岔路口時，適為臺北市政府警察局北投
    分局交通分隊執勤員警發覺，遂將抗告人所駕車輛指示攔停
    ，以抗告人違反「駕駛執照吊扣期間駕駛小型車」之違規行
    為掣單舉發等事實，此為抗告人所不否認，並有臺北市政府
    警察局北市警交大字第A01WJ9650號舉發違反道路交通事件
    管理通知單、臺北市政府警察局交通大隊違反道路交通管理
    事件通知單更正通知單影本及交通部公路總局台北區監理所
    基隆間裡站基監字第裁42-A01WJ9650號違反道路交通管理事
    件裁決書各乙紙在卷可稽。是抗告人確有在駕駛執照吊扣期
    間駕駛自用小客車之違規駕駛行為，應堪認定。至抗告人雖
    以上揭情詞置辯，惟查，駕駛執照吊扣期間禁止駕駛人駕駛
    小型車或機器腳踏車，其目的乃係為維護公眾往來行車之安
    全，以防杜再犯及給予違規者相當之警惕，本件抗告人前因
    違規酒駕遭吊扣駕駛執照，剝奪其於一定時期內駕駛車輛之
    資格，抗告人自不得以其己身之事由而貽害不特定多數用路
    人之交通安全，抗告人以其家中有急事，始因而駕駛車輛等
    語為辯，尚難據為本件主張阻卻違規之正當事由。至抗告人
    所稱舉發員警不熟條例，開錯罰單乙事，惟此業經臺北市政
    府警察局北投分局於97年5月5日以違反道路交管理事件更正
    通知單予以補正，並依規定郵寄送達於受處分人及原處分機
    關（基隆監理站），有臺北市政府警察局北投分局97年 5月
    29日北市警投分交字第 09731122500號書函及上開更正通知
    單影本各乙紙附卷可參（見原審卷第7至8頁），抗告人空言
    指摘原舉發單位取締本件違規之方法不妥，尚難認有理由。
    事證明確，抗告人上揭「駕駛執照吊扣期間駕駛小型車」之
    違規行為，應堪認定。原處分機關因而就抗告人上述於駕駛
    執照吊扣期間駕駛小型車之違規行為，依上開法條規定，裁
    處罰鍰新台幣9000元，並吊銷駕駛執照，一年內禁考，並無
    不當，原審因而認抗告人之聲明異議為無理由，而予以駁回
    ，經核並無不合，抗告人抗告意旨猶執陳詞，而指摘原審裁
    定不當，尚難認有理由，應予駁回。
四、據上論結，應依道路交通案件處理辦法第26條，刑事訴訟法
    第412條，裁定如主文。
中    華    民    國    97    年    8    月    21    日
                  刑事第五庭    審判長法  官  吳  敦
                                      法  官  陳春秋
                                      法  官  張傳栗
以上正本證明與原本無異。
不得再抗告。
                                      書記官  李佩真
中    華    民    國    97    年    8     月    26    日


司法院資訊處製作；財團法人民間司法改革基金會備份。
